

MANUEL FERNANDO GALVEZ BOHORQUEZ

INGENIERO ELECTRONICO T.P. CN206-71281 manuelgb13@gmail.com

Ingeniero Electrónico con conocimientos y experiencia en áreas de programación en PHP, Python, Zend FrameWork, JavaScript, HTML y manejo de bases de datos con MySQL. Además de poseer conocimiento en procesamiento de señales, bioingeniería, dispositivos electrónicos, programación de microcontroladores y formulación de proyectos. Asimismo con habilidades en instalación y manejo de sistemas operativos GNU/Linux y plataformas de telefonía IP Asterisk.

DATOS PERSONALES

NombresManuel FernandoApellidosGálvez BohórquezCedula80.843.348 de Bogotá

Estado Civil Soltero

Lugar y Fecha de Bogotá, 16 de Junio de 1984

nacimiento

Edad 28 años

Correo Electrónico manuelgb13@gmail.com

ESTUDIOS

Nivel Especialización

TituloEspecialista en BioingenieríaInstituciónUniversidad Distrital Francisco

José de Caldas

Año de Culminación 2012

Nivel Profesional

Titulo Ingeniero Electrónico

Institución Universidad Distrital Francisco

José de Caldas

Año de Culminación 2009



EXPERIENCIA LABORAL

Empresa Universidad Nacional de

Colombia -Centro de Extensión

de Artes

Ciudad Bogotá D.C.

Cargo Contratista - Ingeniero

Desarrollador

Jefe Inmediato Nestor Gómez – Coordinador

del Proyecto

Periodo Agosto 2011 – Diciembre 2011

Empresa Incentives S.A.

Director de Tecnología Calle 86ª N° 13-42 Of. 302

Ciudad Bogotá D.C.
Cargo 6 91 46 06

Jefe Inmediato José Fernando Ramírez –

Gerente General

Periodo Junio 2010 – Mayo 2011

Empresa MVA S.A.

Cargo Ingeniero Desarrollar
Dirección Calle 86ª N° 13-42 Of. 201

Bogotá D.C.

Teléfono 6 91 47 90

Jefe Inmediato Juan Carlos Manrique – Gerente

General

Periodo Julio 2009 – Mayo 2010

OQB Ingenieria

Empresa Contratista de Instalación de

redes de voz y datos con cableado estructurado y backbone de fibra óptica para la sección de urgencias del Hospital San Rafael en

Fusagasuga (Cundinamarca)

Teléfono 311 8 85 61 55



REFERENCIAS PERSONALES

Jefe Inmediato

Periodo

Nombres Jonathan Kelly Valderrama

Triviño

Cargo Ingeniero de Soporte y

Proyectos

Empresa Telenorma de Colombia S.A.

Teléfono 311 2 34 72 09

Nombres Giovanny Alejandro Tirado

Rodríguez

Cargo Ingeniero Electrónico –

Proyecto de Semaforización

Empresa Siemmens Colombia Teléfono 312 3 22 46 55

Manuel Fernando Gálvez Bohórquez C.C. 80.843.348 de Bogotá T.P. CN206-71281